臺灣高等法院民事裁定
109年度抗字第1178號
抗  告  人  莊銘岳  
代  理  人  王俊傑律師            

上列抗告人因與相對人戴煒恩間侵權行為損害賠償事件，對於中
華民國109年6月11日臺灣新北地方法院109年度訴字第372號裁定
提起抗告，本院裁定如下： 
    主  文
原裁定廢棄。
    理  由
一、按刑事附帶民事訴訟，經刑事庭依刑事訴訟法第504條第1項
    規定裁定移送於同院民事庭後，民事庭如認其不符同法第48
    7條第1項規定之要件時，應許原告得繳納裁判費，以補正起
    訴程式之欠缺（最高法院108年度台抗大字第953號裁定意旨
    參照）。
二、抗告人向原法院刑事庭提起附帶民事訴訟，主張相對人基於
    恐嚇取財、意圖損害他人利益而非法利用個人資料、意圖散
    布於眾而以散布文字指述足以毀損伊名譽之事及無故侵入他
    人住宅之犯意，接續以電子郵件、網路傳送訊息、撥打電話
    ，或侵入伊住處大樓樓梯間以在大門張貼文件等方式，對他
    人散布不實伊有施用毒品訊息，及公布伊之姓名、出生年月
    日、身分證字號、職業、照片等足以識別個人資料，藉此向
    伊恫嚇要求給付新臺幣（下同）50萬元、30萬元，而以此等
    加害名譽之事，使伊心生畏懼，因而支付部分款項，並因而
    受有1 年不能工作薪資損失325 萬元、精神慰撫金70萬元（
    下稱損害賠償部分）；另相對人自106 年7 月23日至10月12
    日間，向伊借款共20萬6250 元（下稱返還借款部分），亦
    未返還，爰一併訴請相對人給付伊415萬3250元之本息等情
    ，有刑事附帶民事起訴狀可據（見原法院108年度附民字第5
    19號卷第5至11頁）。而原法院於109年6月30日就抗告人請
    求損害賠償部分，判命相對人應給付抗告人10萬元之本息，
    另於同年月11日就抗告人請求返還借款部分，以不符合刑事
    訴訟法第487條第1項之規定為由，逕予裁定駁回（見原法院
    卷第62-1至62-3頁、89至98頁）；然查，抗告人請求相對人
    返還借款，與刑事判決所認定相對人之犯罪事實毫無關聯，
    抗告人就此提起刑事附帶民事訴訟，雖與刑事訴訟法第487
    條第1項規定不符，然既經原法院刑事庭裁定移送原法院民
    事庭，依前開說明，應許抗告人得繳納裁判費，以補正起訴
    程式之欠缺。且抗告人於109年5月14日已具狀陳報願補正其
    請求返還借款部分起訴程式之欠缺等語（見原法院卷第55至
    56頁），原法院仍未命抗告人補繳該部分訴訟費用，逕依民
    事訴訟法第249條第1項第6款規定，以抗告人提起該部分之
    訴，係不合於刑事訴訟法第487條第1項規定為由，裁定駁回
    此部分之訴，尚有未合。抗告意旨指摘原裁定不當，聲明廢
    棄，為有理由，爰由本院予以廢棄，發回原法院另為適法之
    處理。
三、據上論結，本件抗告為有理由，爰裁定如主文。 
中　　華　　民　　國　　109 　年　　9 　　月　　16　　日
              民事第十四庭  
                  審判長法  官  蔡和憲 
                        法  官  周珮琦 
                        法  官  邱靜琪 
正本係照原本作成。
不得再抗告。
中　　華　　民　　國　　109 　年　　9 　　月　　16　　日

                        書記官  張淨卿